臺灣桃園地方法院刑事判決
111年度交簡上字第216號
上  訴  人  臺灣桃園地方檢察署檢察官 
被      告  李俊奇


上列被告因公共危險案件，經檢察官提起公訴（111年度偵字第9
783號），經本院改依簡易程序審理並予處刑（111年度審交簡字
第154號），上訴人不服判決，提起上訴，本院管轄之第二審地
方法院合議庭自為第一審判決如下：
    主  文
原判決撤銷。
李俊奇駕駛動力交通工具而有吐氣所含酒精濃度達每公升零點二
五毫克以上情形，累犯，處有期徒刑捌月。
    事  實
一、李俊奇前因公共危險案件，經本院以107年度審交簡字第273
    號判決判處有期徒刑6月確定，於民國108年6月27日執行完
    畢。詎仍不知悔改，自111年1月14日晚間7時許起至同日晚
    間9時許止，在桃園市大園區中正東路某便利商店飲用啤酒
    ，明知飲酒後已達不得駕駛動力交通工具之程度，仍基於酒
    後駕駛動力交通工具之犯意，於同日晚間11時許，自該處騎
    乘車牌號碼000-000號普通重型機車離去。嗣於同日晚間11
    時40分許，行經桃園市蘆竹區油管路與六福路口，因停等紅
    燈超越停止線為警盤查，並於同日晚間11時50分許，測得其
    吐氣所含酒精濃度達每公升0.25毫克。
二、案經桃園市政府警察局蘆竹分局報請臺灣桃園地方檢察署檢
    察官偵查後起訴。
    理  由
一、證據能力：
　　被告李俊奇對於本判決下列所引用之供述證據之證據能力，
    均表示沒有意見，且於本院審判中迄言詞辯論終結前均未聲
    明異議，本院審酌後認上開證據資料製作時之情況，尚無違
    法不當及證明力明顯過低之瑕疵，亦認為以之作為證據應屬
    適當，爰依刑事訴訟法第159 條之5第2項規定，認均具有證
    據能力。又本件認定事實引用之非供述證據，並無證據證明
    係公務員違背法定程序取得，依刑事訴訟法第158 條之4 規
    定反面解釋，亦均有證據能力，復於本院審理時，提示並告
    以要旨，使檢察官、被告充分表示意見，自得採為判決之基
    礎。
二、上揭犯罪事實，業據被告於警詢、偵查及本院審理中均坦承
    不諱，復有酒精測定紀錄表、桃園市政府警察局舉發違反道
    路交通管理事件通知單各1份在卷可稽，經核均與被告之任
    意性自白相符。綜此，本件事證明確，被告犯行洵堪認定，
    應依法論科。
三、按行為後法律有變更者，適用行為時之法律。但行為後之法
    律有利於行為人者，適用最有利於行為人之法律。刑法第2
    條第1項定有明文。經查，被告行為後，刑法第185條之3第1
    項之規定業於民國111年1月28日修正公布，並自同月30日生
    效施行，修正前刑法第185條之3第1項規定：「駕駛動力交
    通工具而有下列情形之一者，處2年以下有期徒刑，得併科2
    0萬元以下罰金」，修正後則規定：「駕駛動力交通工具而
    有下列情形之一者，處3年以下有期徒刑，得併科30萬元以
    下罰金」，已將法定刑自「2年以下有期徒刑，得併科20萬
    元以下罰金」，提高為「3年以下有期徒刑，得併科30萬元
    以下罰金」，經比較新、舊法結果，自以修正前之規定對被
    告較為有利，依刑法第2條第1項前段規定，被告本件犯行應
    仍適用行為時即修正前刑法第185條之3第1項規定處罰。核
    被告所為，係犯修正前刑法第185條之3第1項第1款之吐氣所
    含酒精濃度達每公升零點二五毫克以上而駕駛動力交通工具
    罪。被告有事實欄所載之科刑及執行紀錄，有臺灣高等法院
    被告前案紀錄表1 份存卷可查，是其於受有期徒刑之執行完
    畢後，5 年以內故意再犯本件有期徒刑以上之罪，為累犯，
    依司法院釋字第775 號解釋意旨，為避免發生罪刑不相當之
    情形，法院應就個案裁量是否加重最低本刑，茲考量被告前
    已有公共危險犯行，不僅與本案罪名、犯罪類型相同，亦徵
    其就此類犯行之刑罰反應力甚為薄弱，因認適用刑法第47條
    累犯加重之規定並無罪刑不相當之情事。且檢察官於提起公
    訴時已就被告應論累犯之具體事實及理由詳細說明，並本院
    並予當事人就此部分有聲請、調查證據之機會及實質辯論，
    爰依刑法第47條第1 項規定，加重其刑。
四、原審判決固非無據。惟查，原審未論被告累犯，已有不當，
    如前所述，自有可議之處。又被告本次酒醉駕車犯行之前，
    至少已有5次酒後駕車之刑案前科，有臺灣高等法院被告前
    案紀錄表可查，已如前述，即被告係就同一類型之酒醉駕車
    行為屢犯不改，一犯再犯，毫無悔意，且其蔑視法律制裁之
    主觀心態，彰彰明甚，已不宜給予易科罰金之機會，本應令
    其受較長期之有期徒刑，方得收警惕嚇阻之效。故檢察官以
    原審量未論被告累犯為由，向本院提起上訴，依上說明，為
    有理由，自應由本院予以撤銷改判。又本件原經檢察官起訴
    ，經原審改依簡易程序處刑，惟本件經本院審理後，認屬不
    宜以簡易判決處刑之案件，爰依通常程序審理，並自為第一
    審判決。爰以行為人之責任為基礎，審酌被告前有多次酒後
    駕車犯公共危險罪之紀錄，素行及品行不佳，竟猶不知悔改
    ，於飲酒後吐氣所含酒精濃度達每公升0.25毫克之狀態下，
    仍執意駕駛普通重型機車行駛於道路，危及公眾交通安全，
    枉顧其他用路人之生命、財產安全，殊屬不該，惟念其犯後
    坦認犯行，態度良好，及其智識程度、生活狀況等其他一切
    情狀，量處如主文所示之刑，以示懲儆。
據上論斷，應依刑事訴訟法第455 條之1 第1 項、第3 項、452 
條、第369 條第1 項前段、第299 條第1 項前段，判決如主文。
本案經檢察官楊挺宏提起公訴，檢察官李信龍到庭執行職務。
中　　華　　民　　國　111　　年　　9  　　月　　30　　日
　　　　　　　刑事第九庭審判長法　官 陳品潔
　　　　　　　　　　　　　　  法  官 蔣彥威
　　　　　　　　　　　　　　  法  官 王鐵雄
以上正本證明與原本無異。
如不服本判決應於收受判決後20日內向本院提出上訴書狀，並應
敘述具體理由。其未敘述上訴理由者，應於上訴期間屆滿後20日
內向本院補提理由書(均須按他造當事人之人數附繕本)「切勿逕
送上級法院」。 
　　　　　　　　　　　　　　　書記官　韓宜妏
中　　華　　民　　國　　111 　年　　9 　　月　　30　　日
附錄論罪科刑法條：
修正前中華民國刑法第185 條之3
駕駛動力交通工具而有下列情形之一者，處2 年以下有期徒刑，
得併科20萬元以下罰金（罰金部分，已依刑法施行法第1 條之1
第1 項規定，貨幣單位變更為新臺幣）：
一、吐氣所含酒精濃度達每公升零點二五毫克或血液中酒精濃度
    達百分之零點零五以上。